# 坏账核销

提问人：yiersansi1234 时间：2016-10-25 15:18:36
陈版，对于应收账款坏账核销，如果税务局不准予核销，确认的递延所得税贷方转消，借方计入什么

回答人：chenyiwei
所得税费用——递延所得税费用。

提问人：yiersansi1234 时间：2016-10-26 09:07:45
和正常转消一样，但这样转消之后，报表就不平了 ，多出来的应交税费怎么办

回答人：chenyiwei
怎么不平？应交税费本来就是根据税法规定计算的，不应存在“多出来”的情况？

提问人：yiersansi1234 时间：2016-10-26 13:35:22
比方说 去年的一笔应收账款 100 ，计提了坏账准备 10 ，确认了递延所得税资产2.5，今年中应收账款收回了 90 ，核销了坏账准备 10 ，今年的坏账核销没有影响本年的利润，本年得净利润为 100 ，如果税务局认可坏账，应按照 90 缴纳税款，正好转消了递延所得税资产，如果税务机关不认可核销的坏账，应该按照 100 缴纳税款 25 ，但也需要转消之前确认的递延所得税资产

回答人：chenyiwei
该 10 属于本期不可抵扣费用的影响，即最终被证实为永久性差异。